# 房地产开发的前期投入

提问人：15096699928 时间：2019-07-17 09:00:31
@chenyiwei 问题描述：一家房地产开发企业以租赁的方式获取一座荒山，租期 50 年；并对其进行旅游开发，投入接近 1 亿元，形成旅游景观设施及地上付着建筑物等资产；根据协议约定：投资开发形成的旅游景观设施及地上付着建筑物等资产处置权归房地产企业所有，合同期满后，若公司继续使用时，续签租赁合同，若公司不继续使用则无偿划归出租房所有。
同时，公司上述的付出与投入主要目的是为了在山体下获取土地并进场房地产开发投资，目前已在山体下获取部分土地且相关手续办理完毕，房地产项目已在建设过程中。
请问租赁山体及对其进行开发的投资能纳入房地产开发成本么，如果不能是否作为公司的资产入账及折旧摊销的形式计入公司期间费用。目前本人的判断是按照第二种方式进行处理，请求陈版主给予 “答疑解惑”，万分感谢！

回答人：chenyiwei
以租赁的方式获取一座荒山，并对其进行旅游开发，形成旅游景观设施及地上付着建筑物等资产，客观上可能起到吸引购房者、提升开发项目房价的效果。但从会计角度看，这些支出并不是使房地产开发项目达到预定的可使用或可销售状态所必需的，故不应计入房地产开发成本。这些土地租赁和旅游项目开发投入应根据其自身的未来现金流量预测，确定是否满足资产的确认条件。如果不满足资产确认条件，或者该旅游项目自身的可收回金额低于投入成本的，差额计入销售费用。

提问人：15096699928 时间：2019-07-18 20:14:18
多谢陈老师的指教。继续请教陈老师：如若开发此座荒山能为后期获取山体下土地用于房地产开发带来便利（体现为价格的优惠或者同等条件下优先获取）。同时，公司拟在该山体下开发三期房地产项目。是否可以将山体开发投入成本根据各期预计将实现的经济利益流入，摊销至各期成本，或者各期期间费用（销售费用）。请求陈老师给予 “答疑解惑”，万分感谢！

回答人：chenyiwei
也还要谨慎处理。最多只能将该项目的预计损失纳入，而不是将实际开发成本全部纳入。对于该旅游项目建造支出与 “价格的优惠或者同等条件下优先获取” 的明确对应关系，需注意获取直接支持证据。